【裁判字號】    99,交簡上,176
【裁判日期】    990820
【裁判案由】    過失傷害
【裁判全文】
臺灣板橋地方法院刑事判決           99年度交簡上字第176號
上  訴  人
即  被  告  甲○○
上列上訴人即被告因過失傷害案件，不服本院99 年度交簡字第
2350號，中華民國99年6 月11日第一審簡易判決（原起訴案號：
臺灣板橋地方法院檢察署99年度調偵字第592 號），提起上訴，
本院管轄之第二審合議庭判決如下：
    主  文
上訴駁回。
甲○○緩刑貳年。
    事  實  及  理  由
一、本案經本院審理結果，認第一審判決以上訴人即被告甲○○
    所為係犯刑法第284 條第2 項前段之業務過失傷害罪，判處
    拘役59日，如易科罰金，以新臺幣1 千元折算1 日，其認事
    用法均無違誤，量刑亦屬適當，應予維持，並引用如附件所
    示第一審刑事簡易判決書所記載之事實、證據及理由。
二、上訴人即被告上訴意旨對於被訴事實為有罪之陳述，僅以其
    已與被害人達成和解、賠償損失，原審未及審酌於此，爰請
    求從輕量刑，並給予緩刑宣告等語。
三、按被告既為有罪之陳述，是原審以被告犯罪事實明確，依刑
    事訴訟法第449 條第1 項前段、第3 項、第454 條第2 項，
    刑法第284 條第2 項前段、第62條前段、第41條第1 項前段
    ，刑法施行法第1 條之1 第1 項、第2 項前段規定，並審酌
    被告無前科，智識程度、就本件交通事故之過失程度、告訴
    人所受之傷害等一切情狀，判處被告拘役59日，並諭知易科
    罰金之折算標準，其認事用法並無違誤，量刑亦屬妥適。上
    訴人即被告上訴意旨雖另認原審量刑過重，請求從輕量刑，
    然查：刑罰之量定，固屬法院自由裁量之職權行使，但仍應
    審酌刑法第57條所列各款事由及一切情狀，為酌量輕重之標
    準，並非漫無限制，在同一犯罪事實與情節，如別無其他加
    重或減輕之原因，下級審法院量定之刑，亦無過重或失輕之
    不當情形，則上級審法院對下級審法院之職權行使，原則上
    應予尊重。本件原審判決業已考量上開各項情狀，量刑並無
    失當之處，被告上訴意旨認原審量刑過重部分，尚無理由，
    應予駁回。惟被告前未曾受其他有期徒刑以上刑之宣告，有
    臺灣高等法院被告前案紀錄表在卷為憑，其因一時失慮，觸
    犯刑章，事後已坦承犯行，深具悔意，且已與告訴人達成和
    解，賠償損失，有和解書、領款收據及聲請撤回告訴狀各1
    份在卷可按，爰認被告經此偵審教訓，當知警惕，信無再犯
    之虞，應以暫不執行其刑為適當，爰併依刑法第74條第1 項
    第1 款之規定，予以宣告緩刑二年，以勵自新。
據上論斷，應依刑事訴訟法第455 條之1 第1 項、第3 項、第36
8 條、第373 條，刑法第74條第1 項第1 款，判決如主文。
本案經檢察官陳旭華到庭執行職務。
中    華    民    國    99    年    8     月    20    日
                    交通法庭  審判長法  官 李幼妃
                                    法  官 張紹省
                                    法  官 鄭凱文
上列正本證明與原本無異。
不得上訴。
                                    書記官 陳筱惠
中    華    民    國    99    年    8     月    20    日

司法院資訊處製作；財團法人民間司法改革基金會備份。
